臺灣桃園地方法院民事簡易判決
110年度桃原簡字第12號
原      告  范燕虹  
訴訟代理人  陳郁仁律師
複  代理人  徐慧齡律師
被      告  陳威竣  

訴訟代理人  謝翰醇  
上列當事人間請求損害賠償事件，本院於民國110 年12月15日言
詞辯論終結，判決如下：
    主    文
一、被告應給付原告新臺幣176,452 元，及自民國一一○年十二
    月十五日起至清償日止，按週年利率百分之五計算之利息。
二、原告其餘之訴駁回。
三、訴訟費用（除減縮部分外）由被告負擔百分之八十三，其餘
    由原告負擔。
四、本判決第一項得假執行。
    事實及理由
壹、程序部分：
    按簡易訴訟之訴狀送達後，原告不得將原訴變更或追加他訴
    ，但擴張或減縮應受判決事項之聲明者，不在此限，民事訴
    訟法第436 條第2 項適用第255 條第1 項但書第3 款定有明
    文。經查，原告起訴請求：「被告應給付原告新臺幣（下同
    ）271,904 元，及自起訴狀繕本送達翌日起至清償日止，按
    週年利率5 ％計算之利息」（見本院卷第3 頁），後於民國1
    10 年12月15日之言詞辯論期日變更訴之聲明為：「被告應
    給付原告212,452 元，及自110年12月15日起至清償日止，
    按週年利率5 ％計算之利息」（見本院卷第76頁），核為減
    縮應受判決事項之聲明，應予准許。
貳、實體部分：
一、原告主張：被告於109 年8 月13日21時12分許前某時，駕駛
    車牌號碼000-0000 號自用小客車（下稱肇事車輛），沿桃
    園市桃園區宏昌一街往中平路之方向行駛，於同日21時12分
    許，行經桃園市○○區○○○街0號前，因駕車不慎而自後碰撞原
    告停放於該處之車牌號碼000-0000號自用小客貨車（下稱系
    爭車輛），致系爭車輛受有損害，支出車輛維修費用65,907
    元，系爭車輛碰撞後雖已維修，然經鑑定後其價值已減損80
    ,000元，且支出鑑定費6,000元，原告並受有交通代步費用9
    0,000元之損失，爰依侵權行為之法律關係提起本件訴訟，
    請求損害賠償等語，並聲明：被告應給付原告212,452 元，
    及自110年12月15日起至清償日止，按週年利率5 ％計算之利
    息。
二、被告則以：原告主張之修車費用、車價鑑定費用及車價減損
    部分，請法院依法裁判，另對於原告主張之車輛維修期間30
    日並不爭執，但認為每日之租車費用應以1,800元計算等語
    ，資為抗辯，並主張：原告之訴駁回。
三、本院得心證之理由：
　㈠按因故意或過失，不法侵害他人之權利者，負損害賠償責任
    。汽車、機車或其他非依軌道行駛之動力車輛，在使用中加
    損害於他人者，駕駛人應賠償因此所生之損害，民法第184
    條第1 項前段、第191 條之2 前段分別定有明文。又汽車行
    駛時，駕駛人應注意車前狀況，並隨時採取必要之安全措施
    ，道路交通安全規則第94條第3 項亦定有明文。經查，原告
    主張前開事實，有行車執照、聯絡資訊紙條、道路交通事故
    現場圖、道路交通事故詢問筆錄及現場照片等（見本院卷第
    6至7頁、第29至31頁、第36至38頁）在卷可稽，且被告對此
    亦未爭執（見本院卷第55頁、第76頁背面），是本院綜合上
    開各項事證及全辯論意旨，堪認原告主張為真。則原告請求
    被告負侵權行為損害賠償責任，自屬有據。
　㈡損害賠償數額：
　⒈車輛維修費用：
　　負損害賠償責任者，除法律另有規定或契約另有訂定外，應
    回復他方損害發生前之原狀，且債權人得請求支付回復原狀
    所必要之費用，以代回復原狀，民法第213 條第1 、3 項定
    有明文。又物被毀損者，被害人除得依民法第196 條行使權
    利外，亦得依第213 條第3 項請求支付回復原狀所必要之費
    用，最高法院107 年度台上字第1618號民事判決參照。債權
    人所得請求者既為回復原狀之必要費用，倘以修復費用為估
    定其回復原狀費用之標準，則修理材料以新品換舊品時，即
    應予折舊，最高法院96年度台上字第854 號民事判決參照。
    另依行政院財政部發布之固定資產耐用年數表及固定資產折
    舊率表規定，汽車如非屬運輸業用客車、貨車，耐用年數為
    5 年，依定率遞減法每年折舊千分之369 ，其最後1 年之折
    舊額，加歷年折舊累計額，總和不得超過該資產成本原額之
    10分之9 。經查，系爭車輛修理費用總計為65,907元（含工
    資26,971元、零件38,936元）乙情，有桃苗汽車服務明細表
    單（見本院卷第58至59頁）在卷可稽，惟零件費用既係以舊
    換新，即應計算折舊，而系爭車輛為自用小客貨車，非屬運
    輸業用客車、貨車，且出廠日係106 年8 月乙節，有行車執
    照（見本院卷第6頁）附卷可參，系爭車輛至本件交通事故
    發生之109 年8 月13日止，使用已有3年1月期間，揆諸上開
    折舊規定，零件部分費用折舊後之金額應為9,481元（計算
    式詳如附表），另加計工資26,971元，則原告得請求系爭車
    輛修復之費用應為36,452元（計算式：9,481元＋26,971元＝3
    6,452元），逾此部分，則無理由，應予駁回。
　⒉鑑定費用及價值減損部分：
　　被害人除得請求修補或賠償修繕費用，以填補技術性貶值之
    損失而回復物之物理性原狀外，就其物因毀損所減少之交易
    價值，亦得請求賠償，以填補交易性貶值之損失而回復物之
    價值性原狀，最高法院105 年度台上字第2320號民事判決參
    照。次按損害賠償，除法律另有規定或契約另有訂定外，應
    以填補債權人所受損害及所失利益為限。依通常情形，或依
    已定之計劃、設備或其他特別情事，可得預期之利益，視為
    所失利益，民法第216 條定有明文。所謂所受損害，即現存
    財產因損害事實之發生而告減少，屬於「積極損害」；所謂
    所失利益，即新財產之取得，因損害事實之發生而受妨害，
    屬於「消極損害」，最高法院109 年度台上字第729號民事
    判決參照。凡依外部客觀情事觀之，足認其已有取得利益之
    可能，因責任原因事實之發生，致不能取得者，即為所失之
    利益，應由債務人賠償，不以確實可取得之利益為限，最高
    法院105 年度台上字第2242號民事判決參照。經查，原告主
    張其支付6,000元之鑑定費用而將系爭車輛送請車價鑑定後
    ，系爭車輛經修復後價值減損80,000元等情，有桃園市汽車
    商業同業公會（109）桃汽商鑑定（男）字第109103號鑑定
    報告書及桃園市汽車商業同業公會收據等（見本院卷第12至
    22頁）在卷可佐，且被告對此亦不爭執（見本院卷第76頁背
    面），堪信為真實。系爭車輛既因本件事故導致價值減損，
    依上開說明，原告自得請求被告賠償86,000元（計算式：6,
    000＋80,000＝86,000），以填補系爭車輛交易性貶值之損失
    而回復價值性原狀。
　⒊交通代步費用：
　　原告主張系爭車輛於109年8月13日起至109年10月17日間止
    ，入廠進行修繕而無法使用，然其因家庭生活及工作上有載
    貨之需求，而須向親友租用車輛使用乙情，業據提其出服務
    明細表及服務廠電腦系統查詢畫面（見本院卷第58至60頁）
    為憑；又參以平日即以自行駕車為交通工具之人，於無車輛
    使用之情形下，搭乘計程車、Uber、租用其他車輛代步尚屬
    合理之必要回復原狀方式，再參酌親屬出借車輛並非不能評
    價為金錢，且親屬間之恩惠行為自不能加惠於加害人，而被
    告對此亦不爭執（見本院卷第76頁背面），故原告主張受有
    交通費用之損害，自屬有據。另原告雖主張系爭車輛於上開
    期間入廠進行修繕而無法使用，然僅請求30日修繕期間之交
    通費用，並以1日3,000元計算之，故共請求90,000元之相當
    租車費用之損害等語（見本院卷第4、57頁），並提出和運
    租車車價網頁資料（見本院卷第23頁）為證。惟查，原告日
    常生活雖有使用車輛之需求，然其於上開期間係向親友無償
    借用車輛，實際上並無租車費用之支出乙情（見本院卷第77
    頁），又租賃業者除油費、耗材、保險等成本費用外，尚有
    營利計算之考量，是原告既無實際支出計程車之費用，自難
    全以租賃業者之一般車資採為原告所受之交通費用損害，復
    參以租車費用1日係3,000元，然承租天數6日以上者，不分
    平假日可享6折優惠乙情，有被告提出之和運租車車價網頁
    資料（見本院卷第78至79頁）可參，本院考量上開租車之必
    要性及價格之合理性等因素後，認應以被告前開提出之優惠
    租金作為原告交通費用損害之計算基準方適宜，故原告主張
    因本件交通事故致30日無法使用車輛而支出54,000元（計算
    式：18,000×30＝54,000），此部分應為有理由，逾此部分，
    則無理由，應予駁回。
　㈢從而，原告得請求176,452元（計算式：36,452＋86,000＋54,0
    00＝176,452）。
四、末按給付有確定期限者，債務人自期限屆滿時起，負遲延責
    任；給付無確定期限者，債務人於債權人得請求給付時，經
    其催告而未為給付，自受催告時起，負遲延責任。其經債權
    人起訴而送達訴狀，或依督促程序送達支付命令，或為其他
    相類之行為者，與催告有同一之效力；又遲延之債務，以支
    付金錢為標的者，債權人得請求依法定利率計算之遲延利息
    ，而應付利息之債務，其利率未經約定，亦無法律可據者，
    週年利率為5 ％，民法第229 條第1 項、第2 項、第233 條
    第1 項前段及第203 條分別定有明文。查，本件原告請求請
    求被告給付損害賠償176,452元部分，係以支付金錢為標的
    ，且無確定期限，又未約定利息，則被告應自受催告時起，
    負遲延責任，則原告就上述得請求之金額，併請求自本院言
    詞辯論期日即110 年12 月15 日起至清償日止，按年息5 ％
    計算之利息，自屬有據。
五、綜上所述，原告依侵權行為之法律關係，請求被告給付176,
    452元及自110 年12月15日起至清償日止，按週年利率5 ％計
    算之利息，為有理由，應予准許。逾此範圍之請求，則屬無
    據，應予駁回。
六、本件原告勝訴部分，係就民事訴訟法第427 條適用簡易程序
    所為被告敗訴之判決，依同法第389 條第1 項第3 款之規定
    ，應依職權宣告假執行。
七、本件事證已臻明確，兩造其餘主張、陳述及所提之證據，經
    審酌判決結果並無影響，爰不逐一論述，附此敘明。
八、訴訟費用負擔之依據：民事訴訟法第79條。　　　　　　　
中　　華　　民　　國　　111 　年　　1 　　月　　7 　　日
                  桃園簡易庭  法  官  顏嘉漢
以上為正本係照原本作成。
如不服本判決，應於送達後20日內，向本院提出上訴狀並表明上
訴理由，如於本判決宣示後送達前提起上訴者，應於判決送達後
20日內補提上訴理由書（須附繕本）。
如委任律師提起上訴者，應一併繳納上訴審裁判費。   
中　　華　　民　　國　　111 　年　　1 　　月　　7 　　日
                              書記官  楊上毅
附表：
折舊時間           金額
第1年折舊值        38,936×0.369=14,367
第1年折舊後價值    38,936-14,367=24,569
第2年折舊值        24,569×0.369=9,066
第2年折舊後價值    24,569-9,066=15,503
第3年折舊值        15,503×0.369=5,721
第3年折舊後價值    15,503-5,721=9,782
第4年折舊值        9,782×0.369×(1/12)=301
第4年折舊後價值    9,782-301=9,481